【裁判字號】    89,易,2213
【裁判日期】    890925
【裁判案由】    毒品危害防制條例
【裁判全文】
臺灣臺南地方法院刑事判決                        八十九年度易字第二二一三號
    公  訴  人  臺灣台南地方法院檢察署檢察官
    被      告  甲○○
右列被告因毒品案件，經檢察官提起公訴 (八十九年度毒偵字第一五一八號)及檢察
官移送併辦（八十九年度營毒偵字第三○六號），本院判決如左：
    主  文
甲○○連續施用第二級毒品，累犯，處有期徒刑壹年。
扣案第二級毒品安非他命壹包（毛重約伍公克）沒收併銷燬。
    事  實
一、甲○○曾於民國（下同）八十六年間因違反麻醉藥品管理條例罪，經本院判處有
    期徒刑六月，於八十七年三月三十一日易科罰金，執行完畢。甲○○竟不知悔改
    又於八十七年七月三十一日因施用第二級毒品安非他命案件，經觀察、勒戒後，
    認無繼續施用毒品傾向，由臺灣台南地方法院檢察署檢察官於八十七年八月二十
    四日，以八十七年度偵字第八九○○號不起訴處分確定，甲○○復於八十七年九
    月間至八十八年一月廿二日，因連續施用第二級毒品安非他命案件，經觀察、勒
    戒後，認有繼續施用毒品之傾向，先送強制戒治，於八十九年二月二十三日強制
    戒治期滿（被告為二犯經觀察、勒戒後有繼續施用毒品之傾向，本應送強制戒治
    併予起訴，但未經檢察官提起公訴，被告於八十九年二月二十二日停止戒治付保
    護管束期滿，未經撤銷停止戒治，經台灣台南地方法院檢察署檢察官於八十九年
    三月三日，以八十九年度戒毒偵字第一０六號為不起訴處分確定。其中被告另於
    八十九年一月廿八日經採尿查出施用第二級毒品安非他命，亦經台灣台南地方法
    院檢察署檢察官於八十九年三月十七日以八十九年毒偵字第八○二號認被告於八
    十九年二月二十三日業經強制戒治期滿，而予以不起訴處分確定在案）。嗣甲○
    ○又於八十九年三月七日或前一、二日，在台南縣不詳地點，非法施用第二級毒
    品安非他命。為警於八十九年三月七日十七時許，至台南縣善化鎮○○路三五三
    號調查是否有販賣安非他命之情事，甲○○正在該處，經警採其尿液送驗後，其
    尿液中有安非他命陽性反應，始知上情。另於八十九年八月十七日下午一時許，
    在台南市中洲寮市場附近小吃店廁所內施用第二級毒品安非他命一次，同日晚上
    八時許，在台南市○○街○段十二巷三十八號前為警查獲，並扣得甲○○所有安
    非他命一包（毛重約五公克）在案。
二、案經台南縣警察局善化分局報請台灣台南地方法院檢察署檢察官偵查起訴及移送
    併辦。
    理  由
一、右揭事實，業據被告甲○○於本院審理時供承不諱（見本院八十九年九月一日審
    理筆錄），又被告於八十九年三月七日經採尿送驗結果，其尿液有甲基安非他命
    陽性反院，有台南縣衛生局八十九年四月二十日尿液檢驗成績書一紙存於警卷可
    稽；另被告八十九年八月十八日經採尿送驗結果，其尿液中有甲基安非他命陽性
    反應，亦有台南縣衛生局八十九年八月廿九日尿液檢驗成績書一紙存於偵查卷內
    可稽。被告自白核與事實相符。被告施用毒品犯行，事證明確，堪以認定。本件
    被告其於八十九年一月廿八日經採尿查出施用第二級毒品安非他命，雖經台灣台
    南地方法院檢察署檢察官於八十九年三月十七日以八十九年毒偵字第八○二號認
    被告業已於八十九年二月二十三日經強制戒治期滿，而予以不起訴處分在案，惟
    本件公訴人起訴被告甲○○係於八十九年三月七日，又在台南縣不詳地點，非法
    施用第二級毒品安非他命，被告此次經起訴施用毒品時間八十九年三月七日，雖
    在檢察官在於八十九年三月十七日以八十九年毒偵字第八○二號處分不起訴之前
    ，然八十九年毒偵字第八○二號係就被告至八十九年一月廿八日止施用第二級毒
    品安非他命所為不起訴處分，本件被告於八十九年三月七日施用第二級毒品安非
    他命，並不在該八十九年毒偵字第八○二號不起訴處分範圍內，本件被告於八十
    九年三月七日施用毒品之行為，要屬檢察官於八十九年三月十七日就八十九年毒
    偵字第八○二號案件不起訴後，所發現新事實，依刑事訴訟法第二百六十條第一
    款規定，檢察官自得就該新事實再行起訴，併此敘明。
二、核被告所為，係犯毒品危害防制條例第十條第二項施用第二級毒品罪名。被告持
    有安非他命之低度行為分別為吸用之高度行為所吸用，不另論罪。又被告先後多
    次施用毒品犯行，時間緊接，手法相同，顯係基於概括犯意為之，為連續犯，應
    依法加重其刑。又被告於八十九年八月十七日施用第二級毒品行為，核與本件被
    告於八十九年三月七日施用毒品行為，有連續犯關係，為裁判上一罪，本院自得
    併予審酌，附此說明。另被告曾於八十六年違反麻醉藥品管理條例案罪，經本院
    判處有期徒刑六月，於八十七年三月三十一日執行完畢，有本台灣高等法院被告
    全國前案紀錄表乙份在卷可按，被告五年內再犯本件有期徒刑以上之罪，為累犯
    ，應依法遞加其刑。爰審酌被告前已有施用安非他命經本院判刑確定，竟仍不知
    悔改，復一再施用毒品，經移送強制戒治期滿後仍不知克制，又再犯施用毒品行
    為，顯見被告毒癮已深，及其犯罪之動機、手段，暨其生活狀況、品行、智識程
    度、犯罪後之態度等一切情狀，量處如主文所示之刑，以示懲儆。扣案被告所有
    第二級毒品安非他命一包（毛重約五公克），係屬違禁物，應依毒品危害防制條
    例第十八條第一項宣告沒收併銷燬之。
據上論斷，應依刑事訴訟法第二百九十九條第一項前段，毒品危害防制條例第十條第
二項、第十八條第一項，刑法第十一條前段、第五十六條、第四十七條判決如主文。
本案經檢察官黃朝貴到庭執行職務。
中      華      民      國      八十九      年      九    月    廿五    日
                                  臺灣臺南地方法院刑事第三庭
                                          法  官  董武全
右正本證明與原本無異。
如不服本判決，應於判決送達後十日內，向本院提出上訴狀。
                                          書記官  黃弘儀
中      華      民      國      八十九      年      九    月    廿五    日
附錄本件論罪科刑法條全文
毒品危害防制條例第十條第二項
施用第二級毒品者，處三年以下有期徒刑。


司法院資訊處製作；財團法人民間司法改革基金會備份。
